【裁判字號】    90,易,2264
【裁判日期】    900808
【裁判案由】    賭博
【裁判全文】
臺灣臺中地方法院刑事判決                          九十年度易字第二二六四號
    公  訴  人  臺灣台中地方法院檢察署檢察官
    被      告  甲○○○
    被      告  乙○○
右列被告因賭博案件，經檢察官提起公訴（九十年度偵字第一一○六九號），本院判
決如左：
    主  文
甲○○○連續意圖營利聚眾賭博，處有期徒刑陸月，併科罰金萬元，有期徒刑如易
科罰金，罰金如易服勞役，均以佰元折算壹日；簽單參張、傳真機壹台沒收。
乙○○在公眾得出入場所賭博財物，處罰金貳仟元，如易服勞役，以參佰元折算壹日
，簽賭單一張沒收。
    事  實
一、甲○○○基於意圖營利之概括犯意，自民國九十年六月五日起，將其所經營，位
    在台中縣太平市○○路二九五號「華緯購物中心處」之公眾得出入場所，提供為
    賭博場地。其利用香港六合彩券於每星期二、四開獎之機會，連續聚集不特定之
    賭眾，以俗稱六合彩二星、三星及四星賭玩之方式，在上址下注簽賭。每支簽下
    注新台幣（下同）九十元，凡押中當期六合彩券中獎號碼之賭客，「二星」部分
    賠付五千三百元之彩金，「三星」部分賠付五萬二千元之彩金，「四星」部分則
    賠付六十五萬元之彩金；未押中部分之賭注，悉歸其所得。嗣於同年月十四日下
    午一時五十分許，嗣有賭客乙○○在上址正在簽賭時，經警當場查獲。並扣得甲
    ○○○所有供聚賭用之簽單三張、傳真機一台及賭客乙○○所有之簽賭單一張。
二、案經台中縣警察局霧峰分局報請臺灣臺中地方法院檢察署檢察官偵查起訴。
    理  由
一、訊據被告甲○○○對有於九十年六月十四日下午一時五十分許，為警在其所經營
    之台中縣太平市○○路二九五號「華緯購物中心處」，查扣得其所有之簽單三張
    、傳真機一台等事實並不諱言。惟否認有意圖營利供給賭博場所及聚眾賭博之犯
    行，辯稱：簽單是其自己在簽的，傳真機則是其兒子在用的云云。被告乙○○則
    經合法通知未到庭。惟查被告等之前揭犯罪事實，已據其等於警訊時及檢察官偵
    查中坦承甚詳，並有扣案之簽單三張、簽賭單一張、傳真機一台可稽，本件事證
    明確，被告甲○○○所辯，無非事後卸責之詞，為無可採，其二人犯行均堪認定
    。
二、核被告甲○○○所為，係犯刑法第二百六十六條第一項前段之在公眾得出入場所
    賭博罪，及同法第二百六十八條之意圖營利供給賭博場所罪與意圖營利聚眾賭博
    罪。被告乙○○所為，則係犯刑法第二百六十六條第一項前段之在公眾得出入場
    場所賭博罪。被告甲○○○先後多次犯行，時間緊接，所犯為構成要件相同之罪
    名，顯然出於概括犯意，應依連續犯規定論以一罪，並加重其刑。被告甲○○○
    以一個賭博行為同時觸犯上述三罪，有方法結果之牽連關係，為牽連犯，應從情
    節較重之意圖營利聚眾賭博罪論處，爰審酌被告等之犯罪動機、目的、手段，犯
    罪所生之危害、犯罪後之態度等一切情狀，分別量處如主文所示之刑，被告甲○
    ○○所處有期徒刑及罰金部分，並均諭知易科罰金及易服勞役之折算標準，被告
    乙○○所處罰金部分並諭知易服勞役之折算標準。另扣案之簽單三張、簽賭單一
    張及傳真機一台，為被告等所有並供犯罪所用，以據其等於偵查中供陳在卷，亦
    均應依刑法第三十八條第一項第二款之規定分別予以宣告沒收。
三、被告乙○○經合法傳喚無正當理由不到庭，本院認其所犯係應科罰金之案件，故
    不待其陳述逕行判決。
據上論斷，應依刑事訴訟法第二百九十九條第一項前段、第三百零六條，刑法第二百
六十六條第一項前段、第二百六十八條、第五十六條、第五十五條、第四十一條第一
項前段、第四十二條第二項、第三十八條第一項第二款，罰金罰鍰提高標準條例第一
條前段、第二條，判決如主文。
中       華       民       國     九十     年      八      月     八    日
                                  臺灣臺中地方法院刑事第二庭
                                        法  官  柯  崑  輝
右正本證明與原本無異。
如不服本判決，應於送達後十日內向本院提出上訴狀（須附繕本），上訴於台灣高等
法院台中分院。
                                        書記官
中       華       民       國     九十     年      八      月     八    日
附錄論罪科刑法條
刑法第二百六十六條第一項：在公共場所或公眾得出入之場所賭博財物者，處一千元
以下罰金。但以供人暫時娛樂之物為賭者，不在此限。
刑法第二百六十八條：意圖營利，供給賭博場所或聚眾賭博者，處三年以下有期徒刑
，得併科三千元以下罰金。


司法院資訊處製作；財團法人民間司法改革基金會備份。
